【裁判字號】    97,易,64
【裁判日期】    971028
【裁判案由】    恐嚇取財等
【裁判全文】
臺灣苗栗地方法院刑事判決                97年度易字第64號
公  訴  人  臺灣苗栗地方法院檢察署檢察官
被      告  Ａ○○
上列被告因恐嚇取財案件，經檢察官提起公訴（96年度偵字第
4840號），本院判決如下：
    主  文
Ａ○○共同犯如附表編號一至二十九所示之恐嚇取財罪，共貳拾
玖罪，各罪均處有期徒刑陸月，扣案之行動電話壹支、0000
000000號SIM 卡壹張均沒收。應執行有期徒刑壹年貳月，
扣案之行動電話壹支、0000000000號SIM 卡壹張均沒
收。
    事  實
一、Ａ○○與丑○○（經本院另行判處有期徒刑1 年8 月）原為
    男女朋友關係，緣丑○○得知辛○○（經本院另行判處有期
    徒刑1 年，緩刑3 年）在新竹縣芎林鄉鹿寮坑山區，以架設
    鴿網攔截捕捉賽鴿之方式，捕得如附表所示地○○等人所有
    之賽鴿後，乃向辛○○購入之，並與Ａ○○共同基於恐嚇取
    財之犯意聯絡，依賽鴿腳環上之電話資料，分由丑○○或Ａ
    ○○於如附表所示之時間，以0000000000號行動電話打給如
    附表所示之地○○等人，向其恐嚇稱：須依指示將如附表所
    示之贖金，匯入臺灣郵政股份有限公司北埔郵局0000000000
    0000號、戶名己○○之帳戶內後，始願將賽鴿放飛釋回，否
    則就把鴿子殺掉等語，以此方式要脅地○○等人，致地○○
    等人心生畏懼，遂在如附表所示之地點，依指示將如附表所
    示之金額，匯入己○○之上開帳戶內，致地○○等人受有財
    產損害，嗣地○○等人匯款後，丑○○、Ａ○○即分別至各
    地自動櫃員機提領贓款得手。嗣於96年9 月20日8 時30分許
    ，為警持本院核發之搜索票，在新竹市○○路○ 段41巷2 之
    1 號6 樓之2 、新竹市○○路○ 段168 號、新竹縣竹北市○○路839 巷12號、新竹市○○路○ 段89巷180 之3 號、新竹
    縣北埔鄉○○路1 巷10弄5 號、新竹市○○路34號等處搜索
    後始查獲上情，並扣得丑○○所有，用以聯絡鴿主之行動電
    話1 支及0000000000號SIM 卡1 張、供日常聯絡所用之0000
    000000號SIM 卡1 張及辛○○所有之捕鴿用尼龍網1 張等物
    。
二、案經如附表所示之地○○等人訴由苗栗縣警察局移請臺灣苗
    栗地方法院檢察署檢察官偵查起訴。
    理  由
壹、證據能力部分：
一、按被告以外之人於審判外之言詞或書面陳述，除法律有規定
    者外，不得作為證據；又被告以外之人於審判外之陳述，雖
    不符刑事訴訟法第159 條之1 至第159 條之4 之規定，而經
    當事人於審判程序同意作為證據，法院審酌該言詞陳述或書
    面陳述作成時之情況，認為適當者，亦得為證據；當事人於
    法院調查證據時，知有同法第159 條第1 項不得為證據之情
    形，而未於言詞辯論終結前聲明異議者，視為有前項同意，
    刑事訴訟法第159 條第1 項、第159 條之5 分別定有明文。
    查證人即本案被害人地○○、卯○○○、戊○○、寅○○、
    辰○○、玄○○、壬○○、亥○○、甲○○、Ｅ○○、Ｂ○○、庚○○、子○○、酉○○、未○○、申○○、癸○○、
    Ｃ○○、Ｄ○○、黃○○、宙○○、宇○○、天○○、巳○○、丙○○、午○○、戌○○、乙○○等人及共同被告丑○○於警詢時之陳述、被害人丁○○於本院電話記錄表陳述之
    內容，雖係被告以外之人於審判外之言詞陳述，然當事人於
    法院審判程序對上開言詞陳述均未表示異議，本院審酌該言
    詞陳述作成時之客觀條件及環境，認其心理狀態健全，並無
    受到脅迫、利誘或詐欺，或其他不法取證之情況，認為作為
    證據應屬適當，而具證據能力。
二、又共同被告丑○○於檢察官偵查中經具結後所為之證述，並
    無顯有不可信之情況，且本院業於審判中賦予被告對之行使
    反對詰問之機會，依刑事訴訟法第159 條之1 第2 項之規定
    ，自得為證據。
三、本件系爭己○○郵局帳戶之歷史交易清單，雖亦屬被告以外
    之人於審判外之書面陳述，惟按除顯有不可信之情況外，從
    事業務之人於業務上或通常業務過程所須製作之紀錄文書、
    證明文書，得為證據，刑事訴訟法第159 條之第2 款定有明
    文。蓋從事業務之人在業務上或通常業務過程所製作之紀錄
    文書、證明文書，因係於通常業務過程不間斷、有規律而準
    確之記載，通常有會計人員或記帳人員等校對其正確性，大
    部分紀錄係完成於業務終了前後，無預見日後可能會被提供
    作為證據之偽造動機，其虛偽之可能性小，何況如讓製作者
    以口頭方式於法庭上再重現過去之事實或數據亦有困難，因
    此其亦具有一定程度之不可代替性，除非該等紀錄文書或證
    明文書有顯然不可信之情況，否則有承認其為證據之必要。
    上開書面陳述係屬從事業務之人於通常業務過程所製作之紀
    錄文書，揆諸前開說明，自有證據能力。
貳、實體部分
一、訊據被告Ａ○○固坦承於96年7 月間曾打過1 、2 次電話給
    鴿主，並於96年7 月17日13時許、14時許、15時許分別至新
    竹地區統一超商富林店、統一超商新埔店、OK超商富林店內
    之自動櫃員機提領贓款等情，惟矢口否認有何恐嚇取財之犯
    行，辯稱：伊僅是依丑○○之指示幫忙打電話聯繫鴿主及取
    款，丑○○說是在做生意，伊完全不知其中涉及恐嚇取財之
    不法情事，伊也未曾分得利益云云。經查：
  (一)如附表所示地○○等人所有之賽鴿遭竊後，曾分別於如附表
    所示之時間，接獲電話向其恐嚇略以：「你所有之賽鴿在我
    手上，如想要鴿子回去，就匯款至帳號00000000000000號己○○郵局帳戶，否則將把賽鴿殺掉」等語，致地○○等人心
    生畏懼，遂依指示將如附表所示金額匯入上開己○○之郵局
    帳戶中等情，業據地○○等人證述明確，復有被害人遭恐嚇
    之通聯紀錄、匯款單據、己○○郵局帳戶之歷史交易清單（
    見偵一卷第42至43頁）等件在卷可參，嗣地○○等人匯款後
    ，丑○○、Ａ○○隨即於當日至自動櫃員機將上開贓款提領
    一空等情，業據證人丑○○於第2 次警詢中證稱：96年7 月
    13日開始到96年7 月23日止，這段期間賽鴿是向辛○○購買
    ，我跟Ａ○○負責打電話恐嚇及提領贓款，我曾經親自去領
    過贓款1 天，其他的都是Ａ○○去各地提款機提領等語明確
    （見偵二卷第95頁），且有己○○郵局帳戶之歷史交易清單
    1 紙、自動櫃員機監視錄影翻拍照片13張（見偵一卷第197
    至205 頁）在卷可證，自堪信為真實。
  (二)又證人丑○○於第2 次警詢中證稱：96年7 月13日至同年7
    月23日止，這段期間賽鴿是向辛○○購買，我跟Ａ○○負責
    打電話恐嚇及提領贓款，恐嚇電話是我撥打比較多，Ａ○○
    也曾經撥打過幾次等語（見偵二卷第95頁）；復於本院審理
    時具結證稱：如附表所示之29次犯行中，均是由我或被告Ａ
    ○○分工撥打電話，如果我撥打時沒有接通，就會拜託Ａ○○撥打，沒有拜託第三人等語（見本院卷第538 至539 頁）
    ，另證人即被害人寅○○、辰○○、玄○○、亥○○等人亦
    均於警詢中證稱：接獲之恐嚇電話是1 名女性打來的，操國
    語口音等語，其餘之被害人則或於警詢中證稱是由1 名男性
    撥打，或證稱已忘記是由男性或女性撥打等語，是由上開證
    述觀之，本案之29次犯行中，既無丑○○及Ａ○○以外之人
    參與撥打恐嚇電話，其中又有4 名被害人證稱係接獲女性打
    來之電話，則被告Ａ○○於本案中應即至少有4 次依丑○○
    之指示撥打恐嚇電話，其與丑○○間就恐嚇取財之犯行，自
    有犯意聯絡及行為分擔甚明。
  (三)被告雖辯稱丑○○告訴伊是在做生意，伊不知其中涉及恐嚇
    取財之情事云云，惟查，被告或丑○○分別撥打電話予如附
    表所示之地○○等人時，係向其等恫嚇稱：「你所有之賽鴿
    在我手上，如想要鴿子回去，就匯款至帳號00000000000000
    號己○○郵局帳戶，否則將把賽鴿殺掉」等語，此經地○○
    等人證述明確，已如上述，且被告於本院審理時供稱：我打
    電話給鴿主時，對方一接，就問對方腳環號碼某號的鴿子是
    不是他的，鴿主說對，丑○○就叫我跟鴿主說帳號多少，叫
    他匯多少錢等語（見本院卷第516 頁），證人丑○○亦於本
    院審理時具結證稱：我叫Ａ○○幫我打電話過去看看有沒有
    通，如果有通的話，跟對方說他有鴿子在我這邊，問他要不
    要，要的話就馬上還給他，並叫對方匯款到指定帳戶裡等語
    （見本院卷第539 頁），則自上開恐嚇取財電話之通話內容
    觀之，可認被告撥打電話之時，即已明知鴿子為鴿主所有，
    而非丑○○所有之物，竟仍要求鴿主須匯款至丑○○指定之
    帳戶，始將鴿子放還，否則要將賽鴿殺掉等情，此已大異於
    一般買賣生意往來間可能出現之洽談內容。況近年來，有關
    竊賊在山區架設鴿網，於鴿主進行賽鴿放飛訓練時，捕捉高
    價之賽鴿，並進而依賽鴿腳環電話恐嚇鴿主匯款贖回之案件
    層出不窮，新聞媒體及報章雜誌對此亦再三報導，依被告現
    年37歲，學歷為高中畢業之智識、經驗，對此自非毫無所悉
    ，然其在明知賽鴿為鴿主所有之情況下，竟仍聽從丑○○之
    指示，向鴿主要求匯款後始予以返還，則其主觀上對其行為
    涉及恐嚇取財乙節，當有認識，其辯稱誤認此為丑○○之合
    法生意云云，顯係卸責之詞，不足採信。
  (四)被告又辯稱伊未曾分得擄鴿勒贖之利益云云，惟查，證人丑
    ○○於第1 次警詢時證稱：伊與Ａ○○為朋友關係，恐嚇鴿
    主所得之贓款伊均與Ａ○○一起花用，沒有細分等語（見偵
    一卷第19頁）；嗣於第2 次警詢時證稱：我當初向辛○○買
    到賽鴿後就去找Ａ○○，我跟他說我現在開始買賽鴿再通知
    飼主匯錢，恐嚇所得扣除給辛○○每隻賽鴿新臺幣（下同）
    1 千元，剩下的我與Ａ○○一起花用於吃飯、打電動方面，
    Ａ○○身上沒錢時我也會拿1 、2 千元給她等語（見偵二卷
    第96頁）；再於偵查中具結證稱：我叫Ａ○○打電話向鴿主
    說「我有買到你的鴿子，你要的話就匯錢過來」，我的錢與
    Ａ○○沒有細分，一起花用等語（見偵一卷第243 頁）。而
    丑○○與被告曾為男女朋友關係，並無仇恨、過節或金錢糾
    紛乙節，亦為被告於本院審理時所自承（見本院卷第549 頁
    ），是丑○○為上開證述時，應無誣陷被告之動機，況丑○○與被告既曾為男女朋友，則在被告協助丑○○撥打恐嚇鴿
    主之電話並提領贓款得手後，丑○○乃將所得提供予被告共
    同花用，此亦與常理無違，應堪信為真實，故被告所辯尚難
    採信。
  (五)又丑○○雖於本院97年10月14日審理時，對被告為有利之證
    稱略以：伊固有請被告幫忙打電話及提款，但伊向被告說是
    在做鴿子的生意，被告對恐嚇取財完全不知情，伊第2 次買
    鴿子時就沒有請被告幫忙，伊也沒有分錢給被告云云。惟因
    被告既曾親自打電話予被害人，則被告在與鴿主交談之過程
    中，自能清楚得知其與丑○○所為，乃屬擄鴿勒贖之恐嚇取
    財犯行，斷無誤信為合法生意之可能，此業已論述如上。且
    查丑○○曾於97年7 月28日經本院以共同被告之身分裁定予
    以羈押，嗣於同年8 月5 日經本院裁定准予5 萬7 千元具保
    停押，被告當時因丑○○及其妻Ｆ○○之請求，乃借錢供其
    辦理交保手續，此據被告供承在卷（見本院卷第515 頁），
    並有本院押票及具保責付辦理程序單各1 紙在卷可稽，故證
    人丑○○上開證述與其在警詢、偵訊中不符之部分，無非係
    因感念被告出具交保金額，始為迴護被告Ａ○○之陳述，此
    相較於丑○○製作警詢及偵訊筆錄時，距案發及遭警逮捕之
    時間較近，受不當外力影響之可能性較低，其於審判中之上
    開證述，因受上述外力影響，證明力較低，尚難使本院據此
    即為有利於被告之認定。
  (六)綜上所述，本件事證明確，被告犯行堪予認定，應依法論科
    。
二、按共同正犯間，非僅就其自己實施之行為負其責任，並在犯
    意聯絡之範圍內，對於他共同正犯所實施之行為，亦應共同
    負責，且按共同正犯之成立，祇須具有犯意之聯絡，行為之
    分擔即已足構成，既不問犯罪動機起於何人，亦不必每一階
    段犯行，均經參與，最高法院著有32年上字第1905號、34年
    上字第862 號判例要旨可供參照。被告Ａ○○既明知丑○○
    從事擄鴿勒贖之行為，竟仍基於恐嚇取財之犯意聯絡，應丑
    ○○所託協助撥打電話予鴿主4 次，要求匯款贖回賽鴿，復
    多次前往提領贓款供其2 人共同花用，是其與丑○○自應就
    如附表所示之29次犯行共負刑責。核被告Ａ○○所為，係犯
    刑法第346 條第1 項之恐嚇取財罪，其與丑○○間就上開犯
    行，有犯意聯絡及行為分擔，應依刑法第28條規定，論以共
    同正犯。被告如附表所示之29次恐嚇取財犯行，犯意各別，
    所侵害之被害人法益不同，應予分論併罰。爰審酌被告為獲
    取不法利益，竟與丑○○共謀恐嚇鴿主勒取贖款，並分擔撥
    打電話及提領贓款之行為，犯後又矢口否認犯行，未見悔意
    ，且迄今未與告訴人達成和解及返還已交付之贖款，惟念及
    其係聽命共犯丑○○之指示行事，尚非居於全案主導地位等
    情，量處如主文所示之刑，以示懲儆。
三、扣案之行動電話1 支、0000000000號SIM 卡1 張，為共犯丑
    ○○所有，作為撥打恐嚇取財電話及聯絡匯款之用，業據丑
    ○○於警詢時供承在卷（見偵一卷第16頁），自屬供犯罪所
    用之物，且共同正犯因相互間利用他方之行為，以遂行其犯
    意之實現，本於責任共同之原則，共同正犯應對所參與犯罪
    之全部事實負責，是有關從刑之沒收部分，雖係他共同正犯
    所有供犯罪所用之物，亦應於其本身所處主刑之後，併為沒
    收之諭知，爰依刑法第38條第1 項第2 款之規定，於被告Ａ
    ○○之主文項下，併予宣告沒收。另扣案之0000000000號
    SIM 卡1 張為丑○○日常生活聯絡之用（見偵一卷第16頁）
    ，捕鴿用尼龍網1 張則為辛○○所有，用以竊取賽鴿之物，
    均難認與本案之恐嚇取財犯行有關，爰不予宣告沒收，附此
    敘明。
據上論斷，應依刑事訴訟法第299 條第1 項前段，刑法第28條、
第346 條第1 項、第38條第1 項第2 款、第51條第5 款，刑法施
行法第1 條之1 第1 項、第2 項前段，判決如主文。
本案經檢察官唐先恆到庭執行職務。
中    華    民    國    97    年    10    月    28    日
                  刑事第三庭  審判長法  官  柳章峰
                                    法  官  呂曾達
                                    法  官  顏苾涵
以上正本證明與原本無異。
如不服本判決，應於判決送達後10日內向本院提出上訴狀（應抄
附繕本），其未敘述上訴理由者，應於上訴期間屆滿後20日內補
提理由書狀於本院，上訴於臺灣高等法院臺中分院。告訴人或被
害人如對於本判決不服者，應具備理由請求檢察官上訴，其上訴
期間之計算係以檢察官收受判決正本之日期為準。
                                    書記官  許千士
中    華    民    國    97    年    10    月    28    日
附錄論罪法條全文：
中華民國刑法第346條
（單純恐嚇罪）
意圖為自己或第三人不法之所有，以恐嚇使人將本人或第三人之
物交付者，處6 月以上5 年以下有期徒刑，得併科1 千元以下罰
金。
以前項方法得財產上不法之利益，或使第三人得之者，亦同。
前二項之未遂犯罰之。
附表：
┌──┬────┬───┬───┬─────┬─────┬────────┐
│編號│犯罪時間│被害人│鴿數  │匯款地點  │匯款金額  │證       據     │
│    │        │      │（隻）│          │（新臺幣）│                │
├──┼────┼───┼───┼─────┼─────┼────────┤
│一  │96.07.13│地○○│3     │台中漢口路│7500      │地○○警詢筆錄、│
│    │12時許  │      │      │郵局      │          │郵政國內匯款單（│
│    │        │      │      │          │          │偵二卷第22-26 頁│
│    │        │      │      │          │          │）              │
├──┼────┼───┼───┼─────┼─────┼────────┤
│二  │96.07.14│高趙明│1     │苗栗市府前│2000      │卯○○○警詢筆錄│
│    │12時許  │月    │      │路郵局ATM │          │、郵政儲金簿影本│
│    │        │      │      │轉帳      │          │（偵二卷第74-79 │
│    │        │      │      │          │          │頁）            │
├──┼────┼───┼───┼─────┼─────┼────────┤
│三  │96.07.17│戊○○│1     │新竹關西郵│2200      │戊○○警詢筆錄、│
│    │13時許  │      │      │局        │          │郵政國內匯款單  │
│    │        │      │      │          │          │（偵一卷第50-54 │
│    │        │      │      │          │          │頁）            │
├──┼────┼───┼───┼─────┼─────┼────────┤
│四  │96.07.17│寅○○│1     │苗栗造橋大│2008      │寅○○警詢筆錄、│
│    │11時許  │      │      │西郵局    │          │郵政國內匯款單、│
│    │        │      │      │          │          │通聯調閱查詢單（│
│    │        │      │      │          │          │偵一卷第60-81 頁│
│    │        │      │      │          │          │）              │
├──┼────┼───┼───┼─────┼─────┼────────┤
│五  │96.07.17│辰○○│1     │苗栗頭屋郵│2004      │辰○○警詢筆錄、│
│    │12時許  │      │      │局        │          │郵政國內匯款單、│
│    │        │      │      │          │          │通聯調閱查詢單（│
│    │        │      │      │          │          │偵一卷第82-90 頁│
│    │        │      │      │          │          │）              │
├──┼────┼───┼───┼─────┼─────┼────────┤
│六  │96.07.17│玄○○│1     │苗栗公館鶴│2007      │玄○○警詢筆錄、│
│    │12時許  │      │      │崗郵局    │          │郵政國內匯款單（│
│    │        │      │      │          │          │偵一卷第91-96 頁│
│    │        │      │      │          │          │）              │
├──┼────┼───┼───┼─────┼─────┼────────┤
│七  │96.07.17│壬○○│1     │台中大肚蔗│2205      │壬○○警詢筆錄、│
│    │12時55分│      │      │郵局    │          │郵政國內匯款單（│
│    │許      │      │      │          │          │偵一卷第99-103頁│
│    │        │      │      │          │          │）              │
├──┼────┼───┼───┼─────┼─────┼────────┤
│八  │96.07.17│亥○○│1     │台中梧棲大│1500      │亥○○警詢筆錄、│
│    │15時14分│      │      │庄郵局    │          │郵政國內匯款單（│
│    │許      │      │      │          │          │偵一卷第109-113 │
│    │        │      │      │          │          │頁）            │
├──┼────┼───┼───┼─────┼─────┼────────┤
│九  │96.07.17│甲○○│1     │台中后里義│2000      │甲○○警詢筆錄、│
│    │11時許  │      │      │里郵局    │          │郵政國內匯款單（│
│    │        │      │      │          │          │偵一卷第124-128 │
│    │        │      │      │          │          │頁）            │
├──┼────┼───┼───┼─────┼─────┼────────┤
│十  │96.07.17│Ｅ○○│1     │台中淡溝郵│2230      │Ｅ○○警詢筆錄、│
│    │12時30分│      │      │局        │          │郵政國內匯款單（│
│    │許      │      │      │          │          │偵一卷第139-143 │
│    │        │      │      │          │          │頁）            │
├──┼────┼───┼───┼─────┼─────┼────────┤
│十一│96.07.17│Ｂ○○│2     │台中大里草│4000      │Ｂ○○警詢筆錄、│
│    │11時30分│      │      │湖郵局    │          │郵政國內匯款單（│
│    │許      │      │      │          │          │偵一卷第149-153 │
│    │        │      │      │          │          │頁）            │
├──┼────┼───┼───┼─────┼─────┼────────┤
│十二│96.07.17│庚○○│1     │彰化市仔尾│1801      │庚○○警詢筆錄、│
│    │10時許  │      │      │郵局      │          │郵政國內匯款單（│
│    │        │      │      │          │          │偵二卷第27-31 頁│
│    │        │      │      │          │          │）              │
├──┼────┼───┼───┼─────┼─────┼────────┤
│十三│96.07.17│子○○│2     │彰化鹿港郵│4501      │子○○警詢筆錄、│
│    │某時    │      │      │局        │          │郵政國內匯款單（│
│    │        │      │      │          │          │偵二卷第32-35 頁│
│    │        │      │      │          │          │）              │
├──┼────┼───┼───┼─────┼─────┼────────┤
│十四│96.07.17│酉○○│1     │彰化區漁會│2006      │酉○○警詢筆錄、│
│    │11時許  │      │      │          │          │彰化區漁會匯款委│
│    │        │      │      │          │          │託書（偵二卷第  │
│    │        │      │      │          │          │56-61頁）       │
├──┼────┼───┼───┼─────┼─────┼────────┤
│十五│96.07.17│未○○│1     │彰化銀行北│2101      │未○○警詢筆錄、│
│    │11時許  │      │      │台中分行  │          │彰化銀行客戶基本│
│    │        │      │      │ATM轉帳   │          │資料查詢（偵二卷│
│    │        │      │      │          │          │第69-73 頁）    │
├──┼────┼───┼───┼─────┼─────┼────────┤
│十六│96.07.18│申○○│2     │鹿港頂番郵│5500      │申○○警詢筆錄、│
│    │11時許  │      │      │局        │          │郵政國內匯款單（│
│    │        │      │      │          │          │偵二卷第36-40 頁│
│    │        │      │      │          │          │）              │
├──┼────┼───┼───┼─────┼─────┼────────┤
│十七│96.07.18│癸○○│1     │彰化過溝郵│1700      │癸○○警詢筆錄、│
│    │11時許  │      │      │局        │          │郵政國內匯款單（│
│    │        │      │      │          │          │偵二卷第41-45 頁│
│    │        │      │      │          │          │）              │
├──┼────┼───┼───┼─────┼─────┼────────┤
│十八│96.07.18│Ｃ○○│1     │彰化伸港郵│2000      │Ｃ○○警詢筆錄、│
│    │12時許  │      │      │局        │          │郵政國內匯款單（│
│    │        │      │      │          │          │偵二卷第46-50 頁│
│    │        │      │      │          │          │）              │
├──┼────┼───┼───┼─────┼─────┼────────┤
│十九│96.07.18│Ｄ○○│1     │南投光明里│2000      │Ｄ○○警詢筆錄、│
│    │10時許  │      │      │郵局      │          │郵政國內匯款單（│
│    │        │      │      │          │          │偵二卷第51-55 頁│
│    │        │      │      │          │          │）              │
├──┼────┼───┼───┼─────┼─────┼────────┤
│二十│96.07.18│丁○○│1     │台中商銀  │3500      │林永蒼電話紀錄、│
│    │某時    │      │      │          │          │台中商銀基本資料│
│    │        │      │      │          │          │查詢（本院卷二第│
│    │        │      │      │          │          │410-1 頁、偵二卷│
│    │        │      │      │          │          │第80-81頁）     │
├──┼────┼───┼───┼─────┼─────┼────────┤
│二一│96.07.23│黃○○│1     │竹東二重埔│2000      │黃○○警詢筆錄、│
│    │11時許  │      │      │郵局      │          │郵政國內匯款單（│
│    │        │      │      │          │          │偵一卷第44-49 頁│
│    │        │      │      │          │          │）              │
├──┼────┼───┼───┼─────┼─────┼────────┤
│二二│96.07.23│宙○○│1     │苗栗苑裡郵│1800      │宙○○警詢筆錄、│
│    │11時59分│      │      │局        │          │郵政國內匯款單（│
│    │許      │      │      │          │          │偵一卷第55-59 頁│
│    │        │      │      │          │          │）              │
├──┼────┼───┼───┼─────┼─────┼────────┤
│二三│96.07.23│宇○○│1     │台中龍井龍│2000      │宇○○警詢筆錄、│
│    │13時許  │      │      │津郵局    │          │郵政國內匯款單（│
│    │        │      │      │          │          │偵一卷第104-108 │
│    │        │      │      │          │          │頁）            │
├──┼────┼───┼───┼─────┼─────┼────────┤
│二四│96.07.23│天○○│1     │台中梧棲大│2100      │天○○警詢筆錄、│
│    │12時30分│      │      │庄郵局    │          │郵政國內匯款單（│
│    │許      │      │      │          │          │偵一卷第114-118 │
│    │        │      │      │          │          │頁）            │
├──┼────┼───┼───┼─────┼─────┼────────┤
│二五│96.07.23│巳○○│1     │台中南屯路│1800      │巳○○警詢筆錄、│
│    │13時許  │      │      │郵局      │          │郵政國內匯款單（│
│    │        │      │      │          │          │偵一卷第119-123 │
│    │        │      │      │          │          │頁）            │
├──┼────┼───┼───┼─────┼─────┼────────┤
│二六│96.07.23│丙○○│1     │台中神岡岸│2000      │丙○○警詢筆錄、│
│    │12時許  │      │      │里郵局    │          │郵政國內匯款單（│
│    │        │      │      │          │          │偵一卷第129-133 │
│    │        │      │      │          │          │頁）            │
├──┼────┼───┼───┼─────┼─────┼────────┤
│二七│96.07.23│午○○│1     │台中神岡郵│2100      │午○○警詢筆錄、│
│    │12時許  │      │      │局        │          │郵政國內匯款單（│
│    │        │      │      │          │          │偵一卷第134-138 │
│    │        │      │      │          │          │頁）            │
├──┼────┼───┼───┼─────┼─────┼────────┤
│二八│96.07.23│戌○○│1     │台中太平竹│2000      │戌○○警詢筆錄、│
│    │10時50分│      │      │仔坑郵局  │          │郵政國內匯款單（│
│    │許      │      │      │          │          │偵一卷第144-148 │
│    │        │      │      │          │          │頁）            │
├──┼────┼───┼───┼─────┼─────┼────────┤
│二九│96.07.23│乙○○│1     │台中市中國│2200      │乙○○警詢筆錄、│
│    │11時許  │      │      │信託銀行  │          │中國信託銀行帳戶│
│    │        │      │      │ATM 轉帳  │          │歷史交易查詢（偵│
│    │        │      │      │          │          │二卷第62-68 頁）│
└──┴────┴───┴───┴─────┴─────┴────────┘


司法院資訊處製作；財團法人民間司法改革基金會備份。
